【裁判字號】    98,交聲,644
【裁判日期】    980430
【裁判案由】    交管條例聲異
【裁判全文】
臺灣板橋地方法院交通事件裁定        98年度交聲字第644 號
原處分機關  交通部公路總局台北區監理所
異  議  人
即受處分人  榮車中心台北縣分中心
上列異議人因違反道路交通管理處罰條例案件，對於交通部公路
總局台北區監理所中華民國九十八年三月十八日所為之裁決處分
（案號：北監營裁字裁40-CO0000000號）不服，聲明異議，本院
裁定如下：
    主      文
原處分撤銷。
榮車中心台北縣分中心不罰。
    理      由
一、原處分意旨略以：異議人即受處分人所有之車號６３３─Ｎ
    Ｙ號營業小客車，於民國九十八年一月六日中午十二時四分
    許，在台北縣板橋市○○路捷運板橋站二號出口前方路段，
    因有「紅線臨時停車」、「經交通勤務警察制止時，拒絕停
    車接受稽查而逃逸」之違規，經警逕行舉發，填具台北縣政
    府警察局九十八年一月六日北縣警交大字第CO0000000 號舉
    發違反道路交通管理事件通知單，原處分機關於九十八年三
    月十八日依道路交通管理處罰條例第六十條第一項、第六十
    三條等規定，裁處罰鍰新台幣三千元，並記違規點數一點，
    異議人於同日聲明異議（本案裁決書僅就異議人「不服稽查
    取締逃逸」之違規裁決）等情。
二、異議意旨則以：異議人之司機陳洪祥確於前開時間，駕駛異
    議人所有之車號６３３─ＮＹ號營業小客車，載客至台北縣
    板橋市○○路板橋捷運站二號出口，讓客人下車，但當時駕
    駛人看到警察慢慢走過來，就迴車開走，並非不服取締逃逸
    ，原處分應予撤銷云云。
三、法院之判斷：
（一）按汽車駕駛人，在設有禁止臨時停車標誌、標線處所臨時
      停車者，處新台幣三百元以上六百元以下罰鍰；又汽車駕
      駛人，駕駛汽車有違反本條例之行為，經交通勤務警察或
      依法令執行交通稽查任務人員制止時，不聽制止或拒絕停
      車接受稽查而逃逸者，除按各該條規定處罰外，處新台幣
      三千元以上六千元以下罰鍰，汽車駕駛人有第六十條第一
      項情形者，除依原條款處罰鍰外，並予記違規點數一點，
      道路交通管理處罰條例第五十五條第三款、第六十條第一
      項、第六十三條第一項第一款分別定有明文。次按汽車駕
      駛人之行為有不服指揮稽查而逃逸，當場不能或不宜攔截
      製單舉發者，得逕行舉發；逕行舉發，應記明車輛牌照號
      碼、車型等可資辨明之資料，以汽車所有人為被通知人製
      單舉發，道路交通管理處罰條例第七條之二第一項第四款
      、第四項亦有明文。
（二）查異議人之司機陳洪祥於前開時間，駕駛異議人所有之車
      號６３３─ＮＹ號營業小客車，至台北縣板橋市○○路板
      橋捷運站二號出口暫停，於看到舉發員警後迴車離去之事
      實，為異議人所不否認，應堪信為真實。
（三）證人即舉發警員洪翊軒於本院到庭結證稱：本案是伊舉發
      ，當時在板橋火車站周遭執行重點交通督導勤務，該車６
      ３３─ＮＹ號在紅線臨停，我上前驅趕，有好幾台，只有
      異議人的車沒有走，我就吹哨及手勢，他往外開，我就示
      意他靠邊停車，該車往我這邊開一點點，就馬上掉頭迴轉
      ，我記下車號，返回分隊查證資料無誤後，依法告發，當
      時我有明確手勢請他停車過來，而非要他走，我們常常在
      那邊趕，其他人看到就離開等語。審酌證人洪翊軒為依法
      執行公務之警員，與異議人素不相識，當無甘冒偽證罪責
      誣指異議人之理，且其明確證述違規車輛之牌照號碼、顏
      色、車型、及車行方向等可資辨明之資料，並製有舉發違
      規地點現場照片附卷可稽，堪信其證述前開違規情狀為真
      實。異議人陳稱陳洪詳未不服取締逃逸云云，尚屬無據。
（四）惟按本條例之處罰，受舉發違反道路交通管理事件之受處
      罰人，認為受舉發之違規行為應歸責他人者，應於舉發違
      反道路交通管理事件通知單應到案日期前，檢附相關證據
      及應歸責人相關證明文件，向處罰機關告知應歸責人，處
      罰機關應即另行通知應歸責人到案依法處理。逾期未依規
      定辦理者，仍依本條例各該違反條款規定處罰，道路交通
      管理處罰條例第八十五條第一項亦有明文。
（五）經查：本案舉發違反道路交通管理事件通知單上，記載其
      舉發時間為九十八年一月六日，指定應到案日為九十八年
      二月六日；嗣經異議人之司機陳洪詳於九十八年二月二日
      申訴，指明當時駕駛人為陳洪詳，並陳述「紅線臨停我承
      認，不服取締我不服」等語；舉發機關台北縣政府警察局
      板橋分局乃於九十八年三月三日以陳洪詳為受文者，通知
      其申訴之查處情形，有舉發違反道路交通管理事件通知單
      、交通部公路總局台北區監理所交通違規案件陳述書、台
      北縣政府警察局板橋分局函等件附卷可稽。是異議人已檢
      附相關證據及應歸責人相關證明文件，向處罰機關告知應
      歸責人，處罰機關依法應即另行通知應歸責人到案處理。
      而原處分機關仍對異議人為本案裁決，自有未恰。
（六）綜上所述，本案異議人所有之車號６３３─ＮＹ號營業小
      客車，雖因紅線臨停，有「經交通勤務警察制止時，拒絕
      停車接受稽查而逃逸」之違規，惟異議人已於期限內依法
      向原處分機關陳明應歸責人，原處分機關仍予裁罰，尚有
      未洽。異議人聲明異議為有理由，應將原處分撤銷，另諭
      知異議人不罰。
四、至原處分機關是否對實際駕駛人陳洪詳依道路交通管理處罰
    條例第六十條第一項規定裁罰，應由原處分機關另行依法處
    理，附此敘明。
五、據上論斷，應依道路交通管理處罰條例第八十七條第二項、
    道路交通案件處理辦法第二十條，裁定如主文。
中    華    民    國    98    年    4     月    30    日
                  交通法庭  法  官  林鈺琅
上列正本證明與原本無異。
如不服本裁定，應於裁定送達後五日內，敘明抗告理由，向本院
提出抗告狀。
                            書記官  林蔚然
中    華    民    國    98    年    4     月    30    日


司法院資訊處製作；財團法人民間司法改革基金會備份。
